Inventaris van het archief van de Directie Scholing en taakvoorgangers van het Ministerie van Onderwijs en Wetenschappen, (1950) 1972-1988
Nationaal Archief, Den Haag
- Stukken betreffende afzonderlijke onderwerpen, 1.2
  - Taak, 1.2.2
    - Na- en bijscholing van leraren in het primair onderwijs, voortgezet onderwijs en hoger beroepsonderwijs, 1.2.2.6
      - Organisatorische en administratieve aangelegenheden inzake na- en bijscholing, 1.2.2.6.2
        - Invoering van de oca-nascholingscursus 'Nascholing Invoering Basisonderwijs (NIB), als opvolger van de IVB., 1982-1983; 553; 1 omslag
        - Uitvoering van scholingsmaatregelen en het verlenen van faciliteiten aan bijscholingsactiviteiten in het kader van het onderwijsvoorrangsbeleid (OVB)., 1982-1985; 554; 1 pak
          Grondslag: Onderwijsvoorrangsbeleid.
        - Voorbereiding en organisatie van de nascholingscursus zorgbreedte voor onderwijsgevenden in het primair onderwijs., 1982-1985; 555; 1 pak
        - Voorbereiding en uitvoering van nascholingscursussen informatietechnologie /informatica en de oprichting van regionale steunpunten onderwijs en informatietechnologie., 1982-1985; 556; 1 pak
        - Organisatie en opzet van deskundigheidsbevordering voor docenten aan de Pedagogische Academies en schoolbegeleidingsdiensten in de informatietechnologie., 1984-1986; 557; 1 omslag
        - Organisatie van OCA-nascholingscursussen lezen in het kader van zorgverbreding., 1984-1986; 558; 1 pak
        - Voorbereiding en uitvoering van het nascholingsproject 'management voor vrouwen'., 1986-1987; 559; 1 omslag
      - Organisatorische en administratieve aangelegenheden inzake applicatiecursussen, 1.2.2.6.3
        - Verzorging van applicatiecursussen Muziek door diverse instituten., 1964-1979; 560-561; 2 omslagen
          - Lennards-Instituut te Roermond, 1964 - 1979, 560
          - Dr. Gehrels-Instituut te Amsterdam, 1967 - 1978, 561
        - Organisatie applicatiecursussen algemene handvaardigheid., 1970-1977; 562; 1 pak
        - Voorbereiding tijdelijke tweedegraads applicatiecursussen voor de COLBO-vakgebieden Bouwkunde, Elektrotechniek, Werktuigbouwkunde, Huishoudkunde en Textiele Werkvormen., 1971-1974; 563; 1 pak
        - Voorbereiding en organisatie van de tweedegraads applicatiecursus Textiele Werkvormen., 1973-1976; 564; 1 omslag
        - Organisatie van tweedegraads applicatiecursussen Huishoudkunde., 1973-1978; 565; 1 pak
        - Organisatie en uitvoering tweedegraads applicatiecursussen Gezondheidskunde en Omgangskunde., 1975-1979; 566; 1 pak
          Toelichting: Bevat onder andere instelling en opheffing van de programmacommissies.
        - Conceptbeschikking inzake een bevoegdheidsverklaring derdegraads applicatiecursus kantoor- en winkelpraktijk., 1976; 567; 1 omslag
          Grondslag: ex artikel 110, 1e lid van de Overgangswet WVO (Stb. 1967, 386).
        - Instelling, adviezen en opheffing van de programmacommissie 'applicatie ko/lo'., 1977-1980; 568; 1 pak
          Grondslag: Instellingsbeschikking d.d. 13 december 1977, kenmerk DI/SC/A-50740.
        - Voorbereiding en organisatie applicatiecursus volledig bevoegd onderwijzer, cursusjaar 1978-1979., 1977-1980; 569; 1 pak
        - Installatie programmacommissies voor de applicatiecursussen Wiskunde LBO, Consumptieve Techniek (tweedegraads), Chemische Techniek (tweedegraads) en Bouwkunde., 1978; 570; 1 omslag
        - Voorbereiding en organisatie applicatiecursus 'individueel beroepsonderwijs' (IBO)., 1978-1982; 571; 1 pak
        - Uitvoering van de derde graads applicatiecursus muziek, met formulering van de zgn. 'insteekregeling' en overleg met de Lennards- en Gehrelsinstituten over de afbouw van deze cursus., 1980-1983; 572; 1 omslag
        - Bijstelling Raamprogramma en Richtlijnen applicatiecursus volledig bevoegd onderwijzer., 1980-1985; 573; 1 pak
        - Afbouw applicatiecursus kantoor- en verkooppraktijk., 1982-1984; 574; 1 omslag
        - Voorbereiding applicatiecursus Turks voor PABO-studenten., 1986; 575; 1 omslag
      - Personele aangelegenheden, 1.2.2.6.4
        - Voorstellen en dergelijke met betrekking tot de rechtspositie van de docenten in de nascholing., 1976-1979; 576; 1 omslag
      - Bekostiging, 1.2.2.6.5
        - Beëindiging subsidie aan het dr. Gehrels-instituut., 1981-1986; 577; 1 omslag
        - Bekostigingsregelingen nascholing voor de cursusjaren 1983-1984 tot en met 1986-1987., 1983-1986; 578; 1 omslag
        - Bekostigingsregeling applicatiecursussen., 1985; 579; 1 omslag
        - Totstandkoming regeling meetelling nascholing WHBO (beschikking d.d. 12 juni 1987, kenmerk DI/SC/O/A-159.214)., 580; 1 omslag
          Grondslag: Artikel 167 van de WHBO.
      - Toelating en examinering, 1.2.2.6.6
        - Cijferlijsten examens bijscholingscursussen voor IHNO- docenten., 1969, 1976, 1978 - 1979; 581; 1 pak
      - Organisatorische en administratieve aangelegenheden inzake de remedial teaching, 1.2.2.6.7
        - Organisatie en uitvoering van cursussen voor de opleiding tot remedial teacher., 1976-1987; 582-588; 7 pakken
          Toelichting: Onder 'remedial teaching' wordt verstaan het tijdelijk geven en bevorderen van speciale hulp aan kinderen in het gewoon lager onderwijs die vanwege problemen in het onderwijsleerproces gericht individuele aandacht nodig hebben.
          - 1976, jan. - sep., 582
          - 1976, okt. - 1977, jan. - mrt., 583
          - 1977, apr. - dec., 584
          - 1978, 585
          - 1979, 586
          - 1980 - 1985, 587
          - 1986 - 1987, 588
        - Verslagen van de Werkgroep Remedial Teaching., 1979-1980; 589; 1 pak
          Toelichting: Werkdossier van mw. C.M.H. van Lieshout.
        - Verslagen van gecommitteerden en opgaven van geslaagde kandidaten voor het examen remedial teacher., 1980-1985; 590; 1 omslag
    - Internationale aangelegenheden, 1.2.2.7
      - Deelname aan internationale conferenties te Philadelphia en Stockholm over nascholing van onderwijsgevenden., 1975-1976; 591; 1 pak
        Toelichting: Het betreft conferenties georganiseerd door het CERI (Centre for Educational Research and Innovation) van de OECD (Organisation for Economic Co-operation and Development).
      - Reacties op de UNESCO-documenten ED/MD/37 en ED/MD/40, aangaande 'Development of Adult Education'., 1975-1976; 592; 1 pak
        Toelichting: Het betreft een aanbeveling van de UNESCO inzake de vorming (onderwijs) van volwassenen.
      - Beantwoording van kamervragen van dhr. Laban inzake E.G.-samenwerking op het gebied van het onderwijs., 1975-1977; 593; 1 omslag
      - Rapportage's betreffende 'development on recurrent education' ten behoeve van de CERI/OECD., 1976-1980; 594; 1 pak
      - Bijdragen en commentaar van de Nederlandse delegatie op de uitwerking van de EG-verklaring 'vreemde talen'., 1985; 595; 1 omslag
      - Internationale contacten inzake lerarenopleidingen., 1986-1987; 596; 1 pak
  - Commissies en werkgroepen, 1.2.3
    - Verslagen, vergaderstukken en het eindrapport met commentaren van de Commissie Tweevakkensysteem/Driegradenstelsel (Commissie Hanselman)., 1973-1975; 597; 1 pak
    - Commissie Doorstroming Nieuwe Lerarenopleiding - wetenschappelijk onderwijs (CIEDO)., 1974-1979; 598; 1 pak
      Grondslag: Artikel 27 bis van de Wet op het wetenschappelijk onderwijs, gewijzigd bij Wet van 3 juli 1974, Stb. 431. / Instellingbeschikking d.d. 10 oktober 1974, nr. OPD-112409.
    - Werkgroep Organisatie en Beheer Lerarenopleiding (WOBLO) en Coördinatiegroep Automatisering Lerarenopleiding (CAL)., 1975-1983; 599-600; 2 pakken
      - 1975 - 1979, 599
      - 1980 - 1983, 600
    - Verslagen van de Werkgroep Uitvoering Nascholingsplan (WUN), installatie van de Departementale Werkgroep Nascholing (DWN), alsmede verslagen van deze werkgroep., 1976-1977; 601; 1 pak
      Toelichting: Secretariaat DI/SC, mevr. drs. G.A.L.M. Rolff-Brabers.
    - Overleg over opleiding van leraren eerstegraad in de gezondheidssector (OLEGG) tussen het Ministerie van Volksgezondheid en Milieuhygiëne en het Ministerie van Onderwijs en Wetenschappen., 1976-1981; 602-603; 2 pakken
      Toelichting: Secretariaat: mw. C.M.H. van Lieshout.
      - Verslagen en rapporten, 1976 - 1979, 602
      - Correspondentie, 1976 - 1981, 603
    - Departementale Stuurgroep Opleidingen Onderwijsgevenden (DSOO)., 1979-1982; 604; 1 pak
      1. Grondslag: Totstandkoming van de Wet Tweefasenstructuur in het wetenschappelijk onderwijs en een Wet op het Hoger (Beroeps) Onderwijs / Instellingsbeschikking d.d. 8 januari 1980, kenmerk DI/SC/B/4-76977.
      2. Toelichting: Secretariaat DI/SC, mevr. C.H.M. van Lieshout, later C.J. Ydema.
    - Stuurgroep Automatisering voor Lerarenopleidingen (SAVLO)., 1980-1984; 605; 1 pak
      Toelichting: Secretariaat DI/SC/FE, J.J.H. Heetwinkel.
    - Projectgroep Automatisering Lerarenopleiding (PAL)., 1981-1984; 606; 1 omslag
      Toelichting: Ingesteld als overkoepelend orgaan boven de SAVLO / Secretariaat DI/SC/FE, C.L. Kleijer.